【裁判字號】    95,簡上,16
【裁判日期】    950524
【裁判案由】    侵占
【裁判全文】
臺灣桃園地方法院刑事判決              95年度簡上字第16號
上  訴  人
即  被  告  甲○○
                      號8樓
                    （另案在臺灣臺北監獄執行中）
上列被告因侵占案件，不服本院桃園簡易庭94年度桃簡字第1095
號，中華民國94年4 月29日第一審簡易判決（起訴案號：臺灣桃
園地方法院檢察署93年度偵字第18867 號）提起上訴，本院判決
如下︰
    主  文
上訴駁回。
    事  實
一、甲○○前曾於民國85年間因賭博案件，經臺灣新竹地方法院
    於85年10月18日以85年易字第2355號判決判處有期徒刑5 月
    確定；又於85年間因強盜案件，經臺灣新竹地方法院於86年
    3 月3 日以85年訴字第1111號判決判處有期徒刑3 年6 月確
    定，上開二罪，應執行之刑為3 年9 月確定；再於85年間因
    違反槍砲彈藥刀械管制條例案件，經臺灣新竹地方法院於86
    年11月17日以86年訴字第165 號判決判處有期徒刑5 月確定
    ；又於85年間因違反麻醉藥品管理條例等案件，經臺灣新竹
    地方法院於87年3 月22日以86年易字第207 號判決判處有期
    徒刑6 月確定，上開二罪，定應執行之刑為10月確定，並與
    前開有期徒刑3 年9 月之刑接續執行，於88年3 月4 日假釋
    出監，嗣經撤銷假釋，應執行殘刑有期徒刑2 年1 月13日，
    並於92年3 月16日縮刑期滿執行完畢。
二、甲○○猶不知悔改，於93年6 月6 日13時40分許，至新竹市
    ○○路141 號「偉輪小客車租賃有限公司」（下稱偉輪公司
    ），承租車牌號碼：YY－6509號自小客車使用，雙方約定承
    租1 日，租金新臺幣2,000 元並由甲○○付訖。嗣租期屆至
    ，甲○○先以電話向偉輪公司表示欲再續租該車，租金會於
    翌日至偉輪公司付清，惟甲○○並未依約於93年6 月8 日前
    往偉輪公司，亦未返還該車，竟意圖為自己不法之所有，將
    該車留供己代步之用，嗣後又將該車交由其女友曾埕橞使用
    ，而侵占入己。嗣同日偉輪公司因未見甲○○前來繳付續租
    費用，亦未歸還該車，幾經與甲○○聯絡，均遍尋不著，始
    委託協尋公司代為尋找上開車輛，而於10餘日後，曾埕橞駕
    駛上開車輛行經國道2 號高速公路南桃園交流道附近時，為
    偉輪公司所委託之協尋公司發現尋獲，始查知上情。
三、案經偉輪公司之法定代理人乙○○訴由臺灣新竹地方法院檢
    察署檢察官呈請臺灣高等法院檢察署檢察長令轉臺灣苗栗地
    方法院檢察署偵辦，復經臺灣苗栗地方法院檢察署檢察官呈
    請臺灣高等法院檢察署檢察長令轉臺灣桃園地方法院檢察署
    檢察官偵查後聲請簡易判決處刑。
    理  由
一、訊據上訴人即被告甲○○對其於上揭時、地，向偉輪公司租
    用前開車牌號碼：YY－6509號自小客車1 日，嗣租期屆至，
    即向偉輪公司表示欲再續租，惟嗣後並未將該車返還偉輪公
    司，亦未繳付續租費用之事實坦承不諱，惟矢口否認有何侵
    占犯行，辯稱：伊有打電話向偉輪公司表示要再續租，並告
    知等伊還車時再給付續租費用，伊之前也曾以此方式向偉輪
    公司租用車子，並無侵占該車輛之意思云云。經查：
  (一)上開犯罪事實，業經告訴人偉輪公司之代理人乙○○於本院
    審理中（本院95年5 月11日審判筆錄）及證人曾埕橞於原審
    審理中（見原審卷第27頁以下）證述明確，並有新竹市政府
    營利事業登記證及偉輪小客車租賃有限公司汽車租賃約定書
    各1 份在卷可稽。
  (二)被告雖辯稱：伊有打電話向偉輪公司表示要再續租，並告知
    等伊還車時再給付續租之費用，伊之前也曾以此方式向偉輪
    公司租用車子，並無侵占該車輛之意思云云。惟查：
  (1)依證人乙○○於本院審理時證稱：伊在93年6 月6 日下午有
    將車輛出租予被告，當時被告只說要租1 天，租金也付清。
    93年6 月7 日被告有打電話來表示要續租，並告知隔天會來
    結清租金，但被告沒來，伊再打電話聯絡被告也聯絡不上，
    到被告住處也沒看見車輛，才會找協尋公司尋回車輛。車輛
    大概是在93年6 月21日伊提出告訴後始經由協尋公司尋獲，
    正確尋回車輛時間不記得。另被告以前也會向伊表示要續租
    車子，但至少續租後2 、3 天被告也會回公司付清租金，這
    次到伊委託他人找回車子期間，都聯絡不上被告等語（見本
    院95年5 月11日審判筆錄）；證人曾埕橞於原審審理時證稱
    ：車牌號碼：YY－6509號車輛是被告去租的，而伊本來與被
    告二人一同駕駛該車前往北投，因被告說人很累，伊才一個
    人將車開至桃園辦事情，伊駕駛該車輛行經桃園交流道時，
    有一群人就將伊車子攔下，並叫伊下車後，將該車輛開走等
    語明確（見原審卷第27頁以下）。而證人乙○○、曾埕橞與
    被告間無恩怨、仇恨關係，此為被告所不否認，證人乙○○
    、曾埕橞實無為虛妄陳述，故意誣陷被告之必要，其等前揭
    證述應屬實情，堪予採信。足認被告本次於前開時、地，向
    偉輪公司租用前開車輛1 日，嗣租期屆至，以電話向偉輪公
    司表示欲續租該車後，迄至10餘日後，經由偉輪公司所委託
    之協尋公司尋獲該車止，期間，被告並未依約前往偉輪公司
    繳付續租費用，亦未返還該車，復未與偉輪公司聯絡，被告
    音訊杳然之情甚明。再徵諸，苟若被告所稱有向證人乙○○
    表示欲續租，租金等伊返還車輛時再繳付，則證人乙○○知
    悉此情，又豈會一再嘗試與被告聯絡、取回車輛，嗣遍尋不
    著被告後，另花錢僱請協尋公司尋回該車之理，是被告前揭
    所辯，不足採信。
  (2)又本案被告向偉輪公司租用車輛，期限屆至後，雖曾以電話
    向偉輪公司表示續租該車，惟並未依約前往偉輪公司繳付續
    租費用，亦未返還該車，復未與偉輪公司聯絡，被告音訊杳
    然，而於10餘日後，始經偉輪公司委託之協尋公司自行尋獲
    該車輛，如前所述，而偉輪公司在未見被告依約前往繳付續
    租費用或返還車輛，勢必向被告催討、尋車，此屬經驗上當
    然之事，參以現今通訊便捷，以電話、信件告知證人乙○○
    車輛所在，甚或託人代還，均可將該車輛歸還偉輪公司，被
    告竟捨此不為，於知悉偉輪公司勢必向其催討車輛之情況下
    ，猶任意將前揭車輛交由其女友代步使用、遲未返還，堪認
    被告主觀上顯有將該車易持有為所有之不法所有意圖，甚為
    明確。
  (三)至被告雖聲請調閱伊於93年6 月6 日前曾前往偉輪公司租用
    車輛之紀錄資料云云。然該租賃資料僅足說明被告先前曾在
    偉輪公司租用車輛之事，尚不能證明被告並無前開違法情事
    ，而本案事證明確，已經本院認定如前，認無再行調查此證
    據之必要，併此敘明。
  (四)綜上所述，本件事證明確，被告犯行堪以認定，應依法論科
    。
二、核被告所為，係犯刑法第335 條第1 項之侵占罪。又查被告
    有事實欄所載之犯罪科刑及執行情形，此有臺灣高等法院被
    告前案紀錄表存卷可按，其受有期徒刑之執行完畢後五年以
    內再犯本件有期徒刑以上之罪，係屬累犯，應依法加重其刑
    。原審依據刑事訴訟法第449 條第1 項前段、第454 條第2
    項，刑法第335 條第1 項、第47條、第41條第1 項前段，罰
    金罰鍰提高標準條例第1 條前段、第2 條，逕以簡易判決對
    被告量處有期徒刑4 月，如易科罰金，以300 元折算一日，
    ，其認事用法俱無違誤之處，量刑亦屬妥適。被告上訴意旨
    ，否認犯罪，為無理由，應予駁回。
據上論斷，應依刑事訴訟法第455 條之1 第1 項、第3 項、第
368 條，判決如主文。
本案經檢察官何嘉仁到庭執行職務。
中    華    民    國     95    年   5     月   24     日
                              臺灣桃園地方法院刑事第七庭
                                    審判長法  官  林惠霞
                                          法  官  劉為丕
                                          法  官  賴淑美
以上正本證明與原本無異。
不得上訴。
                                          書記官  陳育君
中    華    民    國    95    年    5     月    24    日
附錄論罪科刑條文
中華民國刑法第335 條 (普通侵占罪)：
意圖為自己或第三人不法之所有，而侵占自己持有他人之物者，
處五年以下有期徒刑、拘役或科或併科一千元以下罰金。
前項之未遂犯罰之。


司法院資訊處製作；財團法人民間司法改革基金會備份。
